臺灣高等法院高雄分院刑事判決　　　　　九十一年度上訴字第二號
　　上　訴　人　臺灣屏東地方法院檢察署檢察官
　　被　　　告　丙○○
　　指定辯護人　本院公設辯護人　孫妙岑
右上訴人因被告偽造有價證券案件，不服臺灣屏東地方法院九十年度訴字第四六六號
中華民國九十年十月二十五日第一審判決（起訴案號：臺灣屏東地方法院檢察署九十
年度偵字第三六七五號），提起上訴，本院判決如左：
      主      文
原判決撤銷。
丙○○意圖供行使之用，而偽造有價證券，處有期徒刑壹年陸月。偽造之丁○○為發
票人；付款人台灣中小企業銀行潮州分行；發票日為民國八十九年七月三十一日；票
號為ＡＹ0000000號；面額為新臺幣捌拾貳萬元之支票壹紙沒收。
      事      實
一、丙○○於民國八十九年五月間某日，在屏東縣潮州鎮○○路二０九巷十三號住處
    ，意圖供行使之用，未經其夫丁○○同意，擅自取用丁○○向台灣中小企業銀行
    潮州分行領用之票號ＡＹ0000000號支票，書寫金額新台幣（下同）八十
    二萬元，發票日八十九年七月三十一日，並盜用丁○○之印章於該支票之發票人
    欄，而偽造該支票，並在屏東縣潮州鎮某處將之借予不知情之羅良甫，羅良甫背
    書後再將之交付予乙○○，作為清償買賣之貨款。屆期乙○○提示付款，因存款
    不足而遭退票，經乙○○訴請發票人丁○○給付票款，丁○○以該支票非其簽發
    為辯，始發現上情。
二、案經乙○○訴由台灣屏東地方法院檢察署檢察官偵查起訴。
      理      由
一、右開事實，業據被告丙○○於偵查中及原審供承不諱，核與告訴人乙○○於偵查
    中、原審及本院指訴，證人丁○○於偵查中證述之情節相符，並有前開偽造簽發
    之支票及退票理由單影本各一紙在卷可稽，事證己臻甲確。被告於本院審理中雖
    辯稱：我先生的支票我平常就有在使用了，票款也都是我在繳納，這張支票我後
    來也有跟我先生講過，但什麼時間跟他講，日期我已忘了，我不知道這樣會犯法
    云云，無非事後卸責之詞，不足採信，被告之犯行，堪以認定。
二、核被告丙○○意圖供行使之用，偽造有價證券之行為，係犯刑法第二百零一條第
    一項之偽造有價證券罪。其盜用印章之行為為偽造有價證券行為之一部，不另論
    罪；其行使偽造有價證券之輕度行為，為偽造之重度行為所吸收，亦不另論罪。
    又本件被偽造支票名義人乃被告之夫，被告所偽造之支張又僅有一張，情節非重
    ，若量處法定最低刑度有期徒刑三年，尤嫌過重，法重情輕，犯罪情狀堪予憫恕
    ，爰依刑法第五十九條規定減輕其刑。
三、原審予以被告論科，固非無見，惟查被告犯罪後，迄未與告訴人達成民事和解，
    偽造票面金額高達八十二萬元，犯罪所生危害非輕，自不宜宣告緩刑。原審未察
    ，除量處被告有期徒刑一年六月外，復宣告緩刑三年，自有未合。公訴人上訴意
    旨，執此指摘原判決不當，為有理由，自應由本院將原判決撤銷改判。審酌被告
    僅偽造支票一張，情節非重，惟迄今仍未與告訴人達成民事和解，態度非佳等一
    切情狀，仍量處與原審相同之刑即有期徒刑一年六月。至被告偽造之前開支票乙
    紙，雖未據扣案，然不能證甲已滅失，應依刑法第二百零五條宣告沒收。
據上論斷，應依刑事訴訟法第三百六十九條第一項前段、第三百六十四條、第二百九
十九條第一項前段、刑法第二百零一條第一項、第五十九條、第二百零五條，罰金罰
鍰提高標準條例第一條前段，判決如主文。
本案經檢察官邱榮藏到庭執行職務。
中    華    民    國     九十一     年       二       月     十八       日
                              臺灣高等法院高雄分院刑事第三庭
                                  審判長法官  周賢銳
                                        法官  陳中和
                                        法官  謝宏宗
右正本證甲與原本無異。
如不服本判決應於收受本判決後十日內向本院提出上訴書狀，其未述上訴理由者，
並得於提起上訴後十日內向本院補提理由書狀（均須按他造當事人之人數附繕本)「
切勿逕送上級法院」。
                                      書記官  王秀娟
中    華    民    國     九十一     年       二       月     十  九     日
附錄：本判決論罪科刑法條：
刑法第二百零一條第一項：
意圖供行使之用，而偽造、變造公債票、公司股票或其他有價證券者，處三年以上十
年以下有期徒刑，得併科三千元以下罰金。
                                                                        Ｆ
